臺灣高雄地方法院刑事判決　　　　　　　96年度訴字第1697號
公　訴　人　臺灣高雄地方法院檢察署檢察官
被　　　告　甲○○
　　　　　　　　　　（現羈押於臺灣高雄看守所）
上列被告因毒品危害防制條例案件，經檢察官提起公訴（96年度
毒偵字第3052號），被告於本院準備程序中為有罪之陳述，經裁
定依簡式審判程序審理，本院判決如下：
    主  文
甲○○施用第一級毒品，累犯，處有期徒刑拾月。
    事  實
一、甲○○曾於民國90年間因施用毒品案件，經本院以90年度毒
    聲字第5728裁定送觀察、勒戒後，認有繼續施用毒品之傾向
    ，再以90年度毒聲字第6600號裁定令入戒治處所施以強制戒
    治1 年。於戒治期間，因戒治成效經評定為合格，認無繼續
    戒治之必要，經本院以91年度毒聲字第1292號裁定停止戒治
    ，所餘戒治期間付保護管束。嗣在停止戒治付保護管束期間
    內，復因違反保護管束事項情節重大，經本院再以91年度毒
    聲字第6894號裁定撤銷停止戒治，令入戒治處所繼續施以強
    制戒治，於92年7 月15日強制戒治執行完畢釋放，並經台灣
    地方法院檢察署檢察官以92年度戒毒偵字第677 號不起訴處
    分確定。嗣於93年間，又因施用毒品及竊盜案件，經本院以
    93年度訴字第2898號、93年度易字第1041號判決，分別判處
    有期徒刑8 月、7 月，經定應執行刑為有期徒刑1 年2 月確
    定，入監執行，於95年3 月23日縮短刑期執行完畢。詎仍不
    知悔改，基於施用第一級毒品海洛因之犯意，於95年12月21
    日上午某時，在高雄縣路竹鄉○○路252 巷8 號住處房間內
    ，以將第一級毒品海洛因置於注射針筒摻水混合後注射入身
    體之方式，施用第一級毒品海洛因1 次。嗣為警於95年12月
    22日下午1 時45分許，在高雄縣路竹鄉○○路252 巷口查獲
    ，經其同意採尿送驗後，呈施用第一級毒品海洛因後代謝而
    出之嗎啡陽性反應，始悉上情。
二、案經高雄縣政府警察局湖內分局報請臺灣高雄地方法院檢察
    署檢察官偵查後起訴。
    理  由
一、按本件被告甲○○所犯係死刑、無期徒刑、最輕本刑為3 年
    以上有期徒刑以外之罪，其於準備程序就前揭被訴事實為有
    罪之陳述，經受命法官告知簡式審判程序之旨，並聽取其與
    公訴人之意見後，本院認無不得或不宜改依簡式審判程序進
    行之處，爰依刑事訴訟法第273 條之1 第1 項、第284 條之
    1 ，裁定本件由受命法官獨任進行簡式審判程序，合先敘明
    。
二、上開犯罪事實，業據被告於本院審理時坦承不諱，而其為警
    查獲所採之尿液，經送請檢驗結果，呈施用第一級毒品海洛
    因後代謝而出之嗎啡陽性反應，有台灣檢驗科技股份有限公
    司96年1 月4 日編號KH2006C0000000號濫用藥物尿液檢驗報
    告及尿液代碼與真實姓名對照表各1 紙在卷可佐。被告上開
    自白核與事實相符，自可採為認定事實之證據。又被告有事
    實欄所載經強制戒治執行完畢之情，有卷附臺灣高等法院被
    告前案紀錄表1 份可按。從而，被告於強制戒治執行完畢釋
    放後，5 年內再犯本件施用第一級毒品海洛因之犯行，洵堪
    認定，本件事證明確，自應依法論科。
三、查海洛因屬毒品危害防制條例第2 條第2 項所稱之第一級毒
    品，不得持有、施用。被告竟持之以施用，核其所為，係犯
    毒品危害防制條例第10條第1 項之施用第一級毒品罪。被告
    施用毒品前後持有該毒品之低度行為，應被其施用之高度行
    為所吸收，不另論罪。另被告於93年間，犯有事實欄所載施
    用毒品及竊盜前科，經本院判處應執行有期徒刑1 年2 月確
    定後，入監執行，於95年3 月23日縮短刑期執行完畢等情，
    有卷附臺灣高等法院被告前案紀錄表1 份存卷可參。其於上
    開徒刑執行完畢後5 年內，再故意犯本件最重本刑為有期徒
    刑以上之罪，為累犯，應依刑法第47條第1 項規定加重其刑
    。爰審酌被告前有施用毒品之不良素行，歷經觀察、勒戒及
    強制戒治程序後，仍未能徹底戒絕毒品，顯見意志不堅，且
    有失政府制定毒品危害防制條例之立法美意，本不宜寬貸，
    惟念其施用毒品乃自戕一己之身體健康，尚未害及他人，且
    犯後尚知坦承犯行等一切情狀，量處如主文所示之刑，以資
    儆懲。
四、至檢察官另就被告於96年2 月12日下午4 時7 分許，回溯24
    小時內之某時，在不詳處所，施用第一級毒品海洛因之行為
    （即96年毒偵字第3045號），認與上開起訴部分，係屬集合
    犯實質上一罪關係，請求併辦云云。惟查，上開併辦之施用
    毒品行為與本案之施用毒品行為，二者時間相隔近2 月之久
    ，原已難率認被告係出於單一集合犯之決意而為之，況被告
    於本院審理中尚供陳：伊於95年12月21日施用第一級毒品海
    洛因完畢後，係因胃痛才再於96年2 月11日施用海洛因毒品
    等語（見本院卷第61頁），亦徵被告確係另行起意而為前開
    併案意旨犯行，參以檢察官亦未提出積極證據證明被告確有
    在密切接近之時、地持續為施用行為，則本院自難信併案部
    分與本案犯行間存有集合犯之實質上一罪關係而併予審理，
    爰將此部分退回檢察官另為適法之處理。
據上論斷，應依刑事訴訟法第273 條之1 第1 項、第299 條第1
項前段，毒品危害防制條例第10條第1 項，刑法第11條前段、第
47 條 第1 項，判決如主文。
本案經檢察官乙○○到庭執行職務。
中　　華　　民　　國　　96　　年　　6 　　月　　15　　日
                  刑事第十二庭  法　官  黃宗揚
以上正本證明與原本無異。
如不服本判決，應於判決送達後10日內，向本院提出上訴狀。
中　　華　　民　　國　　96　　年　　6 　　月　　15　　日
                                書記官  王壹理
毒品危害防制條例第10條
施用第一級毒品者，處 6 月以上 5 年以下有期徒刑。
施用第二級毒品者，處 3 年以下有期徒刑。
